臺灣臺東地方法院刑事判決　　　　　　　　　　　　　　九十四年度易字第二九號
　　公　訴　人　臺灣臺東地方法院檢察署檢察官
　　被　　　告　乙○○
右列被告因違反家庭暴力防治法案件，經檢察官提起公訴（九十三年度偵字第二八一
八號），被告於準備程序中為有罪之陳述，本院合議庭裁定由受命法官獨任進行簡式
審判程序，判決如左：
    主  文
乙○○違反法院依家庭暴力防治法第十三條第二項所為禁止實施家庭暴力行為之民事
通常保護令裁定，處拘役參拾日，如易科罰金，以參佰元折算壹日。緩刑貳年，於緩
刑期間內付保護管束，並禁止實施家庭暴力行為。
    事  實
一、乙○○為丙○○○之子，二人間具有家庭暴力防治法第三條第三款所定之家庭成
    員關係。乙○○明知因其曾對母親丙○○○實施家庭暴力行為，經本院家事法庭
    於九十二年十二月二十二日，以九十二年度家護字第一四三號核發民事通常保護
    令（有效期間為一年），裁定令其不得對丙○○○實施身體上或精神上不法侵害
    之行為，亦不得直接或間接對於丙○○○為騷擾行為，竟仍基於恐嚇及違反上開
    保護令之犯意，於保護令有效期間內之九十三年十一月十一日二十時許，在丙○
    ○○位於臺東縣卑南鄉泰安村四九七號之住處，向丙○○○恫稱「保護令時間快
    到了，現在時間還沒到我不會打你，等時間到的時候你就知道，不只打你，殺你
    都有…」，令丙○○○心生畏懼，致生危害於丙○○○之安全，而違反上開禁止
    實施身體、精神上不法侵害及騷擾行為之保護令。
二、案經臺東縣警察局成功分局報告臺灣臺東地方法院檢察署檢察官偵查起訴。
    理  由
一、右揭事實，業據被告乙○○坦承不諱，核與證人丙○○○於本院審理中具結證述
    情節相符，復有臺灣臺東地方法院民事通常保護令、保護令執行紀錄表各一份附
    卷可稽，足見被告自白與事實相符，事證明確，其犯行堪予認定。
二、核被告所為，係犯家庭暴力防治法第五十條第一款違反法院所為之禁止實施家庭
    暴力行為之民事通常保護令罪、同法第五十條第二款之違反法院所為之禁止騷擾
    行為之民事通常保護令罪及刑法第三百零五條恐嚇危害安全罪。被告恐嚇丙○○
    ○之一行為，觸犯上開三罪名，屬想像競合犯，應依刑法第五十五條前段從一重
  之違反法院所為之禁止實施家庭暴力行為之民事通常保護令罪處斷。爰審酌被告
    因酒後一時失慮，即出言恫嚇母親，致丙○○○因而心生畏懼，對其安全已生危
    害，惟犯後坦承犯行，已知悔改，已向丙○○○道歉取得其諒解，並保證不再犯
    等一切情狀，量處如主文所示之刑，並諭知易科罰金之折算標準。又被告未曾受
    有期徒刑以上刑之宣告，有臺灣高等法院被告全國前案紀錄表在卷可按，本次因
    一時失慮，偶罹刑典，事後已坦承犯行，經此刑之宣告後，應知警惕而無再犯之
    虞，本院認前開宣告之刑以暫不執行為適當，併予宣告緩刑二年，並依家庭暴力
    防治法第三十條第一項於緩刑期間內付保護管束，且被告於緩刑付保護管束期間
    內，應遵守禁止對丙○○○實施家庭暴力行為之事項。
據上論斷，應依刑事訴訟法第二百七十三條之一第一項、第二百九十九條第一項前段
，家庭暴力防治法第五十條第一款、第二款、第三十條第一項、第二項第一款，刑法
第十一條前段、第三百零五條、第五十五條前段、第四十一條前段、第七十四條第一
款，罰金罰鍰提高標準條例第一條前段、第二條，判決如主文。
本案經檢察官甲○到庭執行職務。
中      華      民      國      九十四      年      三    月  三十一    日
                                  臺灣臺東地方法院刑事第一庭
                                            法  官  黃珮茹
右正本證明與原本無異。
如不服本判決，應於判決送達後十日內向本院提出上訴狀。（須附繕本）
「切勿逕送上級法院」
                                            書記官  徐源坤
中      華      民      國      九十四      年      三    月  三十一    日
附錄論罪法條：
家庭暴力防治法第五十條第一款、第二款
違反法院依第十三條、第十五條所為之下列裁定者，為本法所稱之違反保護令罪，處
三年以下有期徒刑、拘役或科或併科新台幣十萬元以下罰金︰
一  禁止實施家庭暴力行為。
二  禁止直接或間接騷擾、接觸、通話或其他連絡行為。
三  命遷出住居所。
四  遠離住居所、工作場所、學校或其他特定場所。
五  命完成加害人處遇計畫：戒癮治療、精神治療、心理輔導或其他治療
    、輔導。
家庭暴力防治法第三十條第一項、第二項第一款
犯家庭暴力罪或違反保護令罪而受緩刑之宣告者，在緩刑期內應付保護管
束。
法院為前項緩刑宣告時，得命被告於緩刑付保護管束期間內，遵守下列一
款或數款事項︰
一  禁止實施家庭暴力行為。
二  命遷出被害人之住居所。
三  禁止對被害人為直接或間接之騷擾、接觸、通話或其他聯絡行為。
四  命接受加害人處遇計畫：戒癮治療、精神治療、心理輔導或其他治療
    、輔導。
五  其他保護被害人或其特定家庭成員安全或更生保護之事項。
法院為第一項之緩刑宣告時，應即通知被害人及其住居所所在地之警察機
關。
受保護管束人違反第二項保護管束事項情節重大者，撤銷其緩刑之宣告。
中華民國刑法第十一條前段
(本總則對於其他刑罰法規之適用)
本法總則於其他法令有刑罰之規定者，亦適用之。但其他法令有特別規定
者，不在此限。
刑法第三百零五條
以加害生命、身體、自由、名譽、財產之事，恐嚇他人致生危害於安全者，處二年以
下有期徒刑、拘役或三百元以下罰金。
中華民國刑法第五十五條前段
(想像競合及牽連犯)
一行為而觸犯數罪名，或犯一罪而其方法或結果之行為犯他罪名者，從一
重處斷。
中華民國刑法第四十一條前段
犯最重本刑為五年以下有期徒刑以下之刑之罪，而受六個月以下有期徒刑
或拘役之宣告，因身體、教育、職業、家庭之關係或其他正當事由，執行
顯有困難者，得以一元以上三元以下折算一日，易科罰金。但確因不執行
所宣告之刑，難收矯正之效，或難以維持法秩序者，不在此限。
併合處罰之數罪，均有前項情形，其應執行之刑逾六月者，亦同。
中華民國刑法第七十四條第一款
(緩刑要件)
受二年以下有期徒刑、拘役或罰金之宣告，而有左列情形之一，認為以暫
不執行為適當者，得宣告二年以上五年以下之緩刑，其期間自裁判確定之
日起算：
一  未曾受有期徒刑以上刑之宣告者。
二  前受有期徒刑以上刑之宣告，執行完畢或赦免後，五年以內未曾受有
    期徒刑以上刑之宣告者。
